【裁判字號】    92,聲再,153
【裁判日期】    920530
【裁判案由】    聲請再審
【裁判全文】
臺灣高等法院刑事裁定                            九十二年度聲再字第一五三號
    再審聲請人
    即受判決人  甲○○
右列聲請人因聲請再審案件，對於本院九十一年度上易字第一二六二號，中華民國九
十二年三月十四日第二審確定判決（板橋八十八年度易字第四三六六號，起訴案號：
板橋檢察署八十八年度偵字第九九九三號），聲請再審，本院裁定如左：
    主  文
再審之聲請駁回。
    理  由
一、聲請再審意旨略以：按「不得上訴於第三審法院之案件，除前條規定外，其經第
    二審確定之有罪判決，如就足生影響於判決之重要證據漏未審酌者，亦得為受判
    決人之利益，聲請再審」，刑事訴訟法第四百二十一條規定甚明。又「已提出之
    證據而被捨棄不採用，原判決並未敘明其理由者，應認為漏未審酌」，最高法院
    二十四年七月總會決議意旨亦可供參閱。本案確定判決有重要證據漏未審酌如后
    ：
  (一)原確定判決漏未審酌七易公司內銷訂單及報價單之日期，致誤認受判決人等於尚
    任職七易公司期間即有低價競銷之背信行為，實有違誤。
  (二)原確定判決漏未審酌龍達公司代表人孫加龍證詞（自承所有廠商資料均放置於未
    上鎖之櫃子內，所有員工均有翻閱之可能）、營業秘密法之規定及服務自願書內
    容，即逕謂系爭商業資訊係龍達公司之營業秘密，受判決人應有保密義務云云，
    誠有違誤。
  (三)原確定判決亦未審酌服務自願書內容，即逕謂受判決人有違對龍達公司之競業禁
    止義務云云，誠無依據。本案綜觀受判決人所簽署之服務自願書內容全文，龍達
    公司並未與受雇人約明應負有競業禁止之義務，原確定判決卻認定受判決人對龍
    達公司負有競業禁止之義務，顯無依據云云。
二、依刑事訴訟法第四百二十一條聲請再審，須有足生影響於判決之重要證據漏未審
    酌者，始得提起，此觀諸該法條之規定自明。經查：
  (一)再審聲請人甲○○與同案被告林朝賓、連勝雄三人於尚任職龍達公司時，即有銷
    售與龍達公司主要營業項目相同之產品等情，業據本院九十一年度上易字第一二
    六二號確定判決詳為敘明：「證人莊清國（即七易公司四位股東之一）於本院調
    查中證稱：『（問：為何去七易公司擔任記帳的工作？）當時七易公司尚未成立
    ，因我太太懷孕，我就幫我太太記帳，在八十七年十月二十日開始出貨，就由我
    記帳，因為產品模具都已製作好，而七易公司還沒有成立』等語（見本院九十一
    年九月十九日訊問筆錄），及查扣之七易公司帳冊（見原審卷一第八七頁）記載
    ，在八十七年已有貨櫃出口，即八十七年十月二十六日有一筆二十四萬六千二百
    四十元的入帳，且陸續有其他產品之銷售，顯見被告林朝賓、連勝雄、甲○○三
    人於尚任職龍達公司時，即在八十七年十月二十日開始出貨而有違反渠等競業禁
    止義務之銷售與龍達公司主要營業項目相同產品之行為」等語（見原確定判決第
    十頁）。聲請再審意旨所指「七易公司內銷訂單及報價單之日期」乙節，僅係本
    案多數卷證之一，所得證明者僅為七易公司於該時間內之訂貨、報價情形，尚不
    足以動搖原確定判決關於再審聲請人全部犯罪時間內背信行為之認定。
  (二)原確定判決認定再審聲請人對於龍達公司之客戶及交易資料應負保密義務，並非
    依據營業秘密法之規定；而係以：告訴人雖未能提出被告甲○○簽訂有服務自願
    書，惟共犯被告林朝賓、連勝雄所簽署服務自願書第二條有「嚴守公司職務機密
    及個人薪資保密」，第八條「公司之文件、資料、圖稿、書籍、產品、磁碟片非
    經已授權之主管或經呈報管理課書面同意，不得攜出廠外」之規定；因認共犯被
    告林朝賓、連勝雄對龍達公司之客戶及交易資料負有保密之義務。而再審聲請人
    甲○○雖未見簽署該類文書，然：「自進入龍達公司工作後，龍達公司即提供其
    與被告林朝賓、連勝雄相仿之相關技術訓練機會，此亦有被告林朝賓、連勝雄、
    甲○○三人之員工個人訓練記錄卡在卷可稽（見偵查卷第一三九、一四三、一四
    六頁），龍達公司提供被告甲○○受訓課程，當是基於提昇員工即被告甲○○之
    素質，以求被告甲○○能忠誠地竭盡所學，貢獻予龍達公司，況被告甲○○為龍
    達公司之成型一課課長，擔任龍達公司主管，依工作業務上誠信原則之要求，自
    應對龍達公司負有如同被告林朝賓、連勝雄般之上開忠誠及保密義務無疑」；故
    認再審聲請人對於龍達公司之客戶及交易資料亦應負保密義務（見原確定判決第
    十頁、第十一頁）。原確定判決既非依據營業秘密法之規定認定龍達公司之客戶
    及交易資料係龍達公司之營業秘密，亦未記載再審聲請人有簽署服務自願書。並
    已另外詳為敘明認定再審聲請人對於龍達公司之客戶及交易資料，應負保密義務
    之理由。則自無漏未審酌龍達公司代表人孫加龍證詞、營業秘密法之規定及服務
    自願書內容之問題；該龍達公司代表人孫加龍證詞、營業秘密法之規定及服務自
    願書內容，亦非足生影響於判決之重要證據，而不足以動搖原確定判決。
  (三)原確定判決認定再審聲請人對於龍達公司應負競業禁止義務，係以：共犯被告連
    勝雄所簽署在職服務自願書第二條「絕對遵守政府頒佈營業秘密法在服務期間或
    離職後均不會違反上述法令，若有違反，願受法令制裁，及賠償公司所列舉之合
    理損失」；第五條「經公司任用一年以上之立書人，若因離職，願自離職日起之
    一年內不得任職或投資與本公司業務競爭之同業，如有違反及實際損害本公司行
    為者，除應負懲罰性賠償公司離職前月薪十倍金額外，公司亦得依法律途徑請求
    其他損失賠償」；切結書第一條「本人在職期間絕無提供公司任何營業機密予外
    人及違反職業道德之事」；第二條「本人自前述李、何、謝等三位員工離職後不
    曾以任何方式提供公司任何資訊與該述三人，或任何已離職員工，及作出傷害公
    司之事」；第三條「本人若有違反上述一、二項內容，一經查覺願接受公司任何
    懲處及法律應有之制裁，並賠償公司應有的損失，絕無異議並放棄法律抗辯權」
    等規定；因認共犯被告林朝賓、連勝雄對龍達公司應負忠誠、競業禁止之義務。
    而再審聲請人甲○○雖未見簽署該類文書，然：「自進入龍達公司工作後，龍達
    公司即提供其與被告林朝賓、連勝雄相仿之相關技術訓練機會，此亦有被告林朝
    賓、連勝雄、甲○○三人之員工個人訓練記錄卡在卷可稽，龍達公司提供被告甲
    ○○受訓課程，當是基於提昇員工即被告甲○○之素質，以求被告甲○○能忠誠
    地竭盡所學，貢獻予龍達公司，況被告甲○○為龍達公司之成型一課課長，擔任
    龍達公司主管，依工作業務上誠信原則之要求，自應對龍達公司負有如同被告林
    朝賓、連勝雄般之上開忠誠及保密義務無疑」；故認再審聲請人對於龍達公司負
    忠誠、競業禁止之義務（見原確定判決第十頁、第十一頁）。原確定判決既非以
    再審聲請人有簽署服務自願書而認定再審聲請人對於龍達公司應負競業禁止義務
    ，自無漏未審酌服務自願書內容之問題；再審聲請人所指服務自願書內容，並非
    足生影響於判決之重要證據，亦不足以動搖原確定判決。
三、本件再審聲請人所指各節，均不足以動搖原確定判決，再審聲請人執以依據刑事
    訴訟法第四百二十一條之規定聲請再審為無理由，應予駁回。
四、據上論斷，應依刑事訴訟法第四百三十四條第一項，裁定如主文。
中      華      民      國    九十二    年      五      月     三十     日
                              臺灣高等法院刑事第十二庭
                                  審判長法  官   劉  景  星
                                        法  官   陳  志  洋
                                        法  官   陳  博  志
右正本證明與原本無異。
不得抗告。
                                        書記官   陳  嘉  文
中      華      民      國    九十二    年      六      月      三      日


司法院資訊處製作；財團法人民間司法改革基金會備份。
